# 防洪保安费（堤围费）营改增后在管理费用还是税金及附加核算？

提问人：wanqiyuq 时间：2017-02-25 13:06:38
防洪保安费（堤围费）营改增后在管理费用还是税金及附加核算？ 谢谢版主和大神！

回答人：chenyiwei
自 2016 年 5 月 1 日起，这些地方性的附加费也一并转入“税金及附加”核算及列报。 《增值税会计处理规定》生效后，除以下税费以外，其他税费均在“税金及附加”科目核算及列报：（ 1 ）价外税（增值税）；（ 2 ）企业所得税；（ 3 ）构成资产成本的税项；（ 4 ）代扣代缴税项。

提问人：812146714 时间：2017-03-21 16:24:50
有没有规范文件说明？

回答人：chenyiwei
财会[2016]22号：税金及附加的核算范围包括“企业经营活动发生的消费税、城市维护建设税、资源税、教育费附加及房产税、土地使用税、车船使用税、印花税等相关税费”。你说的这些附加税费的计算基础、征收方式等都与之类似，可以参照。

提问人：zhaoliudan 时间：2018-04-13 20:34:01
陈版，那矿产资源补偿费是否属于与经营性有关的税金，也转入“税金及附加”科目核算？谢谢！！

回答人：chenyiwei
是。